# 转股条款引发的金融负债与权益工具分类探讨

提问人：EYMARTIN 时间：2023-04-13 16:35:35
求助陈版@chenyiwei案例背景：如下图。实际融资人为了融资设立了如此交易架构，希望通过设置《合伙协议》
中条款，实现控制合伙企业，进而并表，在合并报表上实现将外部投资ABC的出资确认为少数股东权益，进而融资同时不增大杠杆。
且不论其他条款，诸如收益分配顺序条款、利率跳升条款，外部投资公司希望增加转股条款，即在特定情况下（如实际融资人的融资项目经营火热，还没约定好），可以将合伙企业的有限合伙份额转换为融资项目公司的股权。
想请教陈版，针对这个转股条款，会对ABC公司对合伙企业的出资分类负债、权益有什么影响呢？应该从哪些方面考虑这个转股条款呢？
万分感谢！
5-2.jpg
(114.39 KB, 下载次数: 13)
2023-4-13 16:36 上传

回答人：chenyiwei
“外部投资公司希望增加转股条款，即在特定情况下（如实际融资人的融资项目经营火热，还没约定好），可以将合伙企业的有限合伙份额转换为融资项目公司的股权”：该条款对股债分类的影响，需关注以下方面：
1、何时触发该转股条款？转股条款的触发事件的发生与否是否为融资人（合伙企业的控制人）可单方面决定或控制？
2、转股价格是否为事先约定的固定价格，还是根据目标企业届时经营状况、股权估值、资产评估结果等确定，而不是事先固定？